【裁判字號】    90,易,325
【裁判日期】    900712
【裁判案由】    傷害
【裁判全文】
臺灣花蓮地方法院刑事判決                            九十年度易字第三二五號
    公  訴  人  臺灣花蓮地方法院檢察署檢察官
    被      告  甲○○
右列被告因傷害 (家庭暴力罪)等案件，經檢察官提起公訴（九十年度偵字第一三七
五號），本院判決如左：
        主  文
甲○○傷害人之身體，處拘役貳拾日，如易科罰金，以佰元折算壹日。
        事  實
一、甲○○係乙○○前夫林壬癸之妹，兩人具有家庭暴力防治法第三條第四款所定之
    家庭成員關係，因甲○○於八十九年十月四日晚上七時許，在花蓮縣吉安鄉干城
    村一一五號乙○○住處前，欲與乙○○就李依琳向林子豪（按李依琳係乙○○之
    女，而林子豪則係林壬癸所育之子）借款未還之事理論，旋因細故發生口角，乙
    ○○以手推擠甲○○臉部，甲○○乃基於傷害人身體之故意，出口咬傷乙○○手
    掌虎口部位，並因而致生手部蜂窩組織炎及化膿性肌腱炎之傷害。
二、案經被害人乙○○訴請台灣花蓮地方法院檢察署檢察官偵查起訴。
        理  由
一、訊據被告甲○○固坦承有於右揭時地出口咬傷告訴人乙○○之事實，然矢口否認
    有何傷害犯行，辯稱：伊係出於自衛而為云云。然查，右揭犯罪事實，業據告訴
    人乙○○指訴綦詳，且告訴人確受有如事實欄所載之傷害，亦有財團法人佛教慈
    濟綜合醫院診斷證明書一紙在卷可按，而質之被告自承其係與其夫許浩森、其胞
    兄林壬癸、友人陳宗保共同前往乙○○住處，案發時另三名同往男性均站在其後
    方，則被告縱遭乙○○以手推擠臉部，亦得向同行三名成年男性呼救求援，以終
    結告訴人對其所推擠行為，復參酌證人即被告友人陳宗保所稱：被告於案發前即
    在現場與告訴人互罵等情，被告所為傷害顯與刑法正當防衛構成要件核屬有間，
    尚難資為被告有利之認定。綜上所陳，本件事證明確，被告傷害犯行洵堪認定。
二、按被告甲○○與其兄之前妻乙○○係家庭暴力防制法第三條第四款之家庭成員，
    其故意實施家庭暴力行為，乃屬家庭暴力防治法第二條第二項之家庭暴力罪。核
    被告所為，係犯刑法第二百七十七條第一項之傷害罪。爰審酌被告前無犯罪前科
    、素行良好，此有台灣高等法院被告全國前案紀錄表一份附卷可憑，並審酌被告
    犯罪之動機、犯罪時所受之刺激、犯罪之手段、被害人所受傷害程度及被告犯罪
    後態度等一切情狀，量處如主文所示之刑，並諭知易科罰金之折算標準。又刑法
    第四十一條於九十年一月四日修正，同年一月十日經總統公布實施，就得易科罰
    金之法定刑，由犯最重本刑為三年以下，改為五年以下，經比較新舊法，本案被
    告均得易科罰金，是應依刑法第二條第一項前段之規定，適用裁判時之法律，併
    予敘明。
據上論斷，應依刑事訴訟法第二百九十九條第一項前段，刑法第二條第一項前段、第
十一條前段、第二百七十七條第一項、第四十一條第一項前段，罰金罰鍰提高標準條
例第一條前段、第二條，判決如主文。
本案經檢察官李子春到庭執行職務。
中      華      民      國    九十      年      七      月     十二     日
                                    台灣花蓮地方法院刑事庭
                                        法  官  陳  世  博
右正本證明與原本無異。
如不服本判決，應於判決送達後十日內向本院提出上訴狀( 應附繕本 )，上訴於
臺灣高等法院花蓮分院。
                                        書記官  連  玫  馨
中      華      民      國    九十      年              月              日


司法院資訊處製作；財團法人民間司法改革基金會備份。
